# “基于客户合同的受托研究开发项目””的判断

提问人：ryanatwork 时间：2020-10-16 21:33:09
陈版，
企业为甲方研发火箭发动机壳体，项目制，签订“技术开发（委托）合同”。对于其收入确认、成本核算、研发支出核算的会计处理存在一些疑问。
一些主要的合同条款：
合同总价 900 万，含 80 万质量保证金
研制经费由甲方分期支付乙方：
1 ）本合同签订后支付 200 万元。 所谓的“启动费”
2 ）完成A部分的制造，支付 100 万元
3 ）完成B部分。。支付 100 万元
4 ）完成XXX试验、验收交付，支付 400 万元
5 ）完成XX试车总结，支付 100 万元
进度每滞后一个月，扣除质量保证金的5%。研制进度滞后超过 6 个月，甲方有权终止合同后续执行。
最终交付甲方是一个发动机壳体、研制工作总结报告、产品配套数据包等等；
甲乙双方享有申请专利的权利，乙方申请专利须联合甲方共同申报；
乙方运用本合同产生的知识成果为其他第三方提供技术服务，需告知甲方；
甲方有权利用乙方按照本合同约定提供的研究开发成果，进行设计后续改进。由此产生的具有实质性或创造性技术进步特征的新的技术成果及权利归属，由甲方享有。
问题：
1 ）根据上述合同条款，是否判定属于计学撮要中“基于客户合同的受托研究开发项目” ？
2 ）如果属于“基于客户合同的受托研究开发项目”，对此有两个疑问，
1. 新、旧收入准则下收入分别应当如何确认？是按照最终验收交付的成果（一个发动机壳体）一次性确认收入，还是按照上述收款的milestone分期确认？启动费如何确认收入？营业成本是否存在先资本化计入存货、后确认成本的过程？
2. 按照计学撮要，此类合同相当于没有研发费用，所有项目中的前期研发费用支出都算作是营业成本。这种方式对研发费用核算是否过于严苛。目前市场上有大量企业的所谓研发费有都是根据客户特定产品需求发生的，也都计入研发费用，税局也没有挑战。但是考虑研发费用核算也存在问题，即，如何划分是生产成本、还是研发费用。

回答人：chenyiwei
1 、从项目的发起、客户对研发过程的参与、研发成果使用的主导等方面来看，基本可判断属于“基于客户合同的受托研究开发项目”。
2 、原准则下属于提供劳务，但按照此前IPO的惯例，多数是在交付最终成果时一次性确认收入；新准则下根据准则第十一条判断，但仅有里程碑付款安排，不足以表明构成在一段时间内履行的履约义务。
3 、会计核算的原则，应当是归入该合同的履约成本，与所确认的对应收入配比。不应计入研发费用。